# 请教陈版，关于长期借款附注的披露

提问人：gaoshaoyan 时间：2014-02-14 13:45:47
假设一笔长期借款 1 亿元，对于该笔借款银行与企业签订了保证担保合同、抵押担保合同、质押担保合同，且这 3 个合同的担保额均为 1 亿元，对于这种借款，我们在附注披露的时候怎么分类？是保证借款还是抵押借款还是质押借款或者是其他色什么方式？

回答人：chenyiwei
建议将其担保方式披露为“抵押＋质押＋保证”，并以文字说明方式详细说明该笔贷款的各项担保的具体情况。